【裁判字號】    91,抗,489
【裁判日期】    920122
【裁判案由】    聲請撤銷緩刑
【裁判全文】
臺灣高等法院刑事裁定                              九十一年度抗字第四八九號
    抗 告 人
    即受刑人  甲○○  男二十五.
右受刑人因竊盜案件，不服臺灣板橋地方法院九十一年度撤緩字第五十三號九十一年
五月九日撤銷緩刑第一審裁定，提起抗告，本院裁定如左：
    主  文
抗告駁回。
    理  由
一、原裁定略以受刑人甲○○因竊盜案件，前經原審法院於九十一年二月十九日以九
    十年度易字第三六一三號判處有期徒刑六月，如易科罰金以三百元折算一日，緩
    刑三年，緩刑期內付保護管束，於同年三月十八日確定。惟受刑人竟於保護管束
    期間，於同年四月九日下午三時無正當理由拒不遵期向臺灣板橋地方法院檢察署
    檢察官報到執行保護管束，經該署拘提結果，因受刑人行蹤不明，無法執行保護
    管束，有該署九十一年度執聲字第二七０號卷所附檢察官執行保護管束命令、送
    達證書、拘票、具保人通知及送達證書等資料附卷，受刑人之行為違反保安處分
    執行法第七十四條之二第一款未保持善良品性之規定，因認係違反保護管束應遵
    守事項情節重大，爰依檢察官之聲請，依同法第七十四條之三第一項規定，撤銷
    其緩刑之宣告等語。
二、抗告人抗告意旨略稱伊並未接獲檢察官通知執行保護管束之文書，自無所稱違反
    保護管束應遵守事項情節重大之事由可言云云。
三、惟按受保護管束人在保護管束期間內，應遵守左列事項：（一）保持善良品行，
    不得與素行不良之人往還。（二）服從檢察官及執行保護管束者之命令。（三）
    不得對被害人、告訴人或告發人尋釁。（四）對於身體健康、生活情況及工作環
    境等，每月至少向執行保護管束者報告一次。（五）非經執行保護管束者許可，
    不得離開受保護管束地；離開在十日以上時，應經檢察官核准。又受保護管束人
    違反前條各款情形之一，情節重大者，檢察官得聲請撤銷保護管束或緩刑之宣告
    。保安處分執行法七十四條之二、七十四條之三第一項分別定有明文。
四、本件抗告人甲○○因竊盜案件，前經台灣板橋地方法於九十一年二月十九日判處
    有期徒刑六月，緩刑三年，於刑期內付保護管束，於同年三月十八日確定。惟抗
    告人竟於保護管束期間，經臺灣板橋地方法院檢察署檢察官於九十一年三月二十
    七日發出執行保護管束執行命令，命抗告人應於九十一年四月九日下午三時向檢
    察官報到，否則聲請撤銷緩刑之宣告，該執行命令係於九十一年四月二日以寄存
    送達方式合法送達受刑人設於台北縣土城市○○路六十一號五樓住處，惟抗告人
    並未遵令於同年四月九日下午三時向臺灣板橋地方法院檢察署檢察官報到執行保
    護管束，經該署檢察官簽發拘票拘提，亦因受刑人逃匿而無法拘提到案，致無法
    執行保護管束，上情有該署九十一年度執聲字第二七０號執行卷宗可按。抗告人
    提起抗告雖稱伊並未接獲檢察官通知執行保護管束之文書，自無所稱違反保護管
    束應遵守事項情節重大之事由可言云云。然查被告戶籍係設於台北縣土城市○○
    路六十一號五樓，此有法務部戶役政連結作業系統一份在卷可稽，故檢察官上開
    執行保護管束執行命令於九十一年四月二日以寄存送達方式送達上開地址，自屬
    合法，嗣後因傳喚未果，再依上址拘提抗告人結果，亦因抗告人逃匿而無法拘提
    到案，致無法執行保護管束，有拘票報告書可按，顯見檢察官之傳喚、拘提程序
    均屬合法。抗告人空言其並未接獲檢察官通知執行保護管束之文書云云，顯不足
    採。
五、綜上所述，本件抗告人於宣告緩刑付保護管束期間違反保護管束應遵守事項情節
    重大之事由，應屬明確，原審依檢察官之聲請，引用保安處分執行第七十四條之
    三第一項之規定，裁定撤銷抗告人緩刑之宣告，經核尚無不合，本件抗告無理由
    ，應予駁回。
六、據上論斷，應依刑事訴訟法第四百十二條，裁定如主文。
中      華      民      國    九十二    年      一      月    二十二    日
                            臺灣高等法院刑事第十七庭
                                審判長法  官  陳  正  雄
                                      法  官  許  宗  和
                                      法  官  許  錦  印
右正本證明與原本無異。
不得抗告。
                                      書記官  楊  妙  恩
中      華      民      國      九十二   年    一     月      二十二    日


司法院資訊處製作；財團法人民間司法改革基金會備份。
